【裁判字號】    95,簡上,138
【裁判日期】    950526
【裁判案由】    偽造文書
【裁判全文】
臺灣高雄地方法院刑事判決             95年度簡上字第138號
上  訴  人  臺灣高雄地方法院檢察署檢察官
被      告  丁○○
                    另案於臺灣高雄監獄執行中
上列上訴人因被告偽造文書案件，不服本院高雄簡易庭民國94年
11月25日94年度簡字第4684號第一審判決（聲請簡易判決處刑案
號：94年度偵字第14899 號）提起上訴，及移送併案（94年度偵
字第28438 號），本院合議庭認不得以簡易判決處刑，改依通常
程序自為第一審判決，判決如下：
    主  文
原判決撤銷。
丁○○連續犯行使偽造私文書罪，累犯，處有期徒刑捌月。如附
表所示之偽造署押，及未扣案之偽造「戊○○」印章壹枚，均沒
收。
    事  實
一、丁○○前因詐欺案件，經本院以84年度易字第5241號判決，
    判處有期徒刑7 月確定，於民國87年9 月13日執行完畢。詎
    仍不知悔改，因另案遭致通緝，為避免其身份遭查覺，於未
    經其妻舅戊○○同意之情形下，竟基於偽造署押及偽造私文
    書並持以行使之概括犯意，連續於：
(一)、91年12月1 日，在某不詳地點，冒用「戊○○」名義與丙○○訂定土地租賃合約書（1 式3 份），而在如附表編號1 所
    示之土地租賃合約書此一私文書上，偽造「戊○○」之簽名
    共計6 枚（每份合約書2 枚），並將其中1 份合約書交付與
    丙○○、另1 份合約書則交付與契約見證人詹錫楨而為行使
    ，以表示願負擔契約上之權利義務，足生損害於戊○○及丙○○。
(二)、92年4 月15日，在某不詳地點，冒用「戊○○」名義與己○○簽立重機出租合約書（1 式2 份），而在如附表編號2 所
    示之重機出租合約書此一私文書上，偽造「戊○○」之簽名
    共2 枚（每份合約書1 枚）、指印共2 枚（每份合約書1 枚
    ），並將其中1 份合約書交付己○○而為行使，以表示願負
    擔契約上之權利義務，足生損害於戊○○及己○○。
(三)、92年12月15日，在某不詳地點，冒用「戊○○」名義與甲○
    簽立採購砂石合約（1 式2 份）時，在如附表編號3 所示
    之採購砂石合約此一私文書上，偽造「戊○○」之簽名共4
    枚（每份合約書2 枚）、指印共6 枚（每份合約書3 枚），
    並將其中1 份合約書交付甲○而為行使，以表示願負擔契
    約上之權利義務，足生損害於戊○○及甲○。嗣甲○發
    現雙方所約定之濁焜溪砂石不得開採，乃向臺灣南投地方法
    院檢察署申告丁○○涉嫌詐欺，經該署以93年度他字第528
    號偵查，承辦檢察官於93年7 月26日傳喚丁○○到庭訊問，
    經訊問完畢後，丁○○即在如附表編號4 所示訊問筆錄上，
    偽造「戊○○」簽名1 枚，足以生損害於戊○○及司法機關
    偵查案件之正確性。嗣該案件因罪嫌不足，經臺灣南投地方
    法院檢察署為不起訴處分確定。
(四)、丁○○因涉嫌盜採砂石案件，經臺灣南投地方法院檢察署以
    92年度偵字第1714號偵查，承辦檢察官於92年8 月21日傳喚
    丁○○到庭訊問，於訊問前，依法告知丁○○其法律上權利
    ，丁○○受告知後，乃在如附表編號5 所示權利告知書上之
    受告知人欄，偽造「戊○○」簽名1 枚，嗣經檢察官訊問完
    畢後，丁○○復接續在如附表編號6 所示訊問筆錄上，偽造
    「戊○○」簽名1 枚。之後，該案承辦檢察官復於92年12月
    5 日及93年2 月13日傳喚丁○○到庭訊問，經訊問完畢後，
    丁○○又在如附表編號7 、8 所示訊問筆錄上，分別偽造「
    戊○○」簽名1 枚，均足生損害於戊○○及司法機關偵查案
    件之正確性。
(五)、丁○○向上述之丙○○承租位於南投縣信義鄉○○村○○段
    65地號土地開採砂石後，於92年7 月11日經南投縣政府人員
    到場會勘，發現丁○○涉及違反水土保持法之規定，乃製作
    如附表編號9 所示之會勘案件紀錄表，並要求丁○○在其上
    之在場人欄簽名，丁○○因而於該紀錄表上，偽造「戊○○
    」簽名1 枚。而陪同南投縣政府人員至上址會勘之南投縣政
    府警察局信義分局警員，同時認丁○○涉嫌盜採砂石，乃於
    同日將其逮捕，並將其帶回警局詢問，於警詢中，員警製作
    逮捕通知書與丁○○收受，丁○○乃在如附表編號10所示之
    逮捕通知書此一私文書之收受人簽章欄內，偽造「戊○○」
    之簽名、指印各1 枚，並將該逮捕通知書持交警員行使，表
    示已收受逮捕通知之意；嗣員警製作警詢筆錄結束後，丁○○復接續在如附表編號11所示之警詢筆錄中，偽造「戊○○
    」簽名2 枚、指印6 枚。之後，丁○○於同日經警移送至臺
    灣南投地方法院檢察署接受檢察官訊問，檢察官於訊問前，
    依法告知丁○○其法律上權利，丁○○受告知後，乃接續在
    如附表編號12所示權利告知書上之受告知人欄，偽造「戊○○」簽名1 枚，嗣經檢察官訊問完畢後，丁○○又接續在如
    附表編號13所示訊問筆錄上，偽造「戊○○」簽名1 枚。嗣
    丁○○所涉此案，經臺灣南投地方法院檢察署以92年度偵字
    第2734號偵查，丁○○乃先於92年8 月20日前某日，在某不
    詳地點，利用不知情之成年印刻人員，偽造「戊○○」之印
    章1 枚，嗣於92年8 月20日至台中市○○街31之1 號，冒用
    「戊○○」名義委任許漢鄰律師為辯護人，而在如附表編號
    14所示之委任狀此一私文書上，偽造「戊○○」之簽名2 枚
    ，並以上開偽造印章蓋印而偽造「戊○○」印文1 枚，復於
    同日以「戊○○」名義撰寫刑事陳述狀，而在如附表編號15
    所示之刑事陳述狀此一私文書上，偽造「戊○○」之簽名1
    枚，並同以上開方式偽造「戊○○」印文1 枚，嗣該等委任
    狀、刑事陳述狀即提出向臺灣南投地方法院檢察署92年度偵
    字第2734號乙案之承辦檢察官行使，表示有委任辯護人及主
    張訴訟上之權利。嗣該案承辦檢察官再於92年9 月10日傳喚
    丁○○到庭訊問，經訊問完畢後，丁○○即在如附表編號16
    所示訊問筆錄上，偽造「戊○○」簽名1 枚；後於93年3 月
    10日，丁○○以「戊○○」名義撰寫刑事聲請狀，而在如附
    表編號17所示之刑事聲請狀此一私文書上，以上開偽造印章
    蓋印而偽造「戊○○」印文1 枚，並將該刑事聲請狀提出向
    臺灣南投地方法院檢察署92年度偵字第2734號乙案之承辦檢
    察官行使，表示主張訴訟上之權利，均足生損害於戊○○、
    許漢鄰律師及司法機關偵查案件之正確性。
(六)、上開臺灣南投地方法院檢察署92年度偵字第1714號案件經偵
    查終結向臺灣南投地方法院起訴，由該院分案以93年度易字
    第279 號審理（嗣臺灣南投地方法院檢察署92年度偵字第27
    34號案件，亦移送併本案審理），經該案承辦法官分別於93
    年8 月3 日、同年月24日及93年9 月9 日，傳喚丁○○到庭
    進行準備程序，於各該次準備程序結束後，丁○○即在如附
    表編號18至20所示之準備程序筆錄中，分別偽造「戊○○」
    之簽名1 枚，並於如附表編號19所示之準備程序筆錄中，偽
    造「戊○○」之指印1 枚。嗣該案於93年11月4 日進行審判
    程序，於該次審判程序中，丁○○以證人身分在庭作證，因
    而於具結時，在如附表編號21所示之證人結文此一私文書上
    ，偽造「戊○○」簽名1 枚，並持交法院行使，表示願意據
    實陳述，否則願受偽證罪之處罰，均足生損害於戊○○及司
    法機關審判案件之正確性。
(七)、94年1 月8 日，丁○○因涉嫌另起盜採砂石案件，經臺中縣
    政府警察局霧峰分局逮捕，而將其帶回警局詢問，於警詢中
    ，員警製作逮捕通知書與丁○○收受，丁○○乃在如附表編
    號22所示逮捕通知書之被通知人簽章欄內，偽造「戊○○」
    之簽名、指印各1 枚，並接續在如附表編號23所示之指紋卡
    片上，偽造「戊○○」之指印20枚；嗣員警製作警詢筆錄結
    束後，丁○○復接續在如附表編號24所示之警詢筆錄中，偽
    造「戊○○」之簽名2 枚、指印6 枚。之後，丁○○於同日
    經警移送至臺灣臺中地方法院檢察署接受檢察官訊問，經訊
    問完畢後，丁○○又接續在如附表編號25所示訊問筆錄上，
    偽造「戊○○」簽名1 枚，均足生損害於戊○○及司法機關
    偵查案件之正確性。嗣戊○○本人接獲上開臺灣南投地方法
    院93年度易字第279 號乙案之傳票，而於94年3 月23日出庭
    應訊，於庭訊中告知遭他人冒名，始悉上情。
二、案經臺灣南投地方法院移送臺灣南投地方法院檢察署呈請臺
    灣高等法院檢察署令轉臺灣高雄地方法院檢察署檢察官偵查
    後，聲請以簡易判決處刑，及臺中縣政府警察局霧峰分局報
    請臺灣臺中地方法院檢察署呈請臺灣高等法院檢察署令轉臺
    灣高雄地方法院檢察署檢察官偵查移送併辦。
    理  由
一、前開犯罪事實，業據被告丁○○於本院審理中坦承不諱，核
    與證人戊○○於原審審理中之證述情節相符（見原審卷第30
    、31頁），並有如附表編號1 至24所示之文件在卷可稽，則
    被告前開自白顯與事實相符，堪以採信，本件事證明確，被
    告前揭犯行，洵堪認定。至被告於本案審理過程中，雖自承
    有變造「戊○○」國民身分證犯行，然此部分除被告自白外
    ，卷內並無其他證據可資佐證，且檢察官亦未就此部分聲請
    以簡易判決處刑，依刑事訴訟法第156 條第2 項規定，自難
    遽以論認，附此敘明。
二、按偵查機關所製作之逮捕通知書、權利告知書，其上若備有
    「收受人簽章欄」，由形式上觀察，於該欄內簽名及捺指印
    ，即足表示由該姓名之人收受斯項通知書、告知書之證明，
    是若有冒名而為之者，即應成立偽造私文書罪；倘偵查機關
    所製作之逮捕通知書、權利告知書，其上僅備有「被通知（
    告知）人簽章欄」，則在該等欄位下簽名及捺指印時，僅處
    於受通知（告知）者之地位，尚不能表示其係有製作何種文
    書之意思及曾為何項意思表示，故若有冒名而為之者，應認
    成立偽造署押罪（最高法院91年度台非字第295 號判決及94
    年7 月26日第11次刑事庭會議結論可資參照）。是核被告偽
    造如附表編號1 至3 、編號10、14、15、17、21所示文書後
    並持以行使之所為，係犯刑法第216 條、第210 條之行使偽
    造私文書罪。被告偽造「戊○○」之印章，進而以該印章在
    如附表編號14、15、17所示文書上偽造印文之行為，及在如
    附表編號1 至3 、編號10、14、15、21所示文書上偽造「戊○○」簽名、指印之行為，乃偽造該等私文書之部分行為，
    應為偽造私文書之行為所吸收（最高法院44年臺上字第864
    號判例意旨參照），而其偽造私文書之低度行為復為行使之
    高度行為所吸收，均不另論罪。被告於如附表編號4 至9 、
    編號11至13、編號16、編號18至20、編號22至25所示文件上
    偽造「戊○○」簽名、指印之行為，係屬刑法第217 條第1
    項之偽造署押犯行，然此等部分之犯行，與上開偽造如附表
    編號1 至3 、編號10、14、15、17、21所示署押之犯行，應
    一併為被告偽造私文書犯行所吸收，不另論罪。被告先後多
    次行使偽造私文書犯行，時間緊接，所犯罪名相同，顯係基
    於概括犯意反覆為之，應依刑法第56條規定，以連續犯論以
    一罪，並加重其刑。被告上開如附表編號1 至7 、編號9 、
    10、12、14、15、17、21、23、25所示犯行，雖未據聲請人
    聲請以簡易判決處刑，然其與併辦部分（被告如附表編號22
    、24所示偽造署押犯行）相同，與聲請簡易判決處刑部分（
    被告如附表編號8 、11、13、16、編號18至20所示之偽造署
    押犯行）既有上開吸收關係，自均為聲請效力所及，本院均
    得併予審理，附此敘明。被告有如犯罪事實欄所載之上揭前
    科紀錄，有臺灣高等法院被告前案紀錄表及臺灣高雄地方法
    院檢察署被告之刑案資料查註紀錄表在卷可稽，其受有期徒
    刑執行完畢，5 年內再犯本件最重本刑為有期徒刑以上之罪
    ，為累犯，應依刑法第47條規定加重其刑，並遞加重之。原
    審以被告犯行使偽造私文罪事證明確，予以論罪科刑，固非
    無見，惟查：(1)原審就併辦部分及如附表編號23、25所示之
    被告偽造署押犯行，未及審酌，且漏未論認被告如附表編號
    2 所示之行使偽造私文書犯行，容有未洽；(2)原審認被告於
    如附表編號3 所示之私文書上，係偽造「戊○○」指印4 枚
    ；認被告於如附表編號19所示之文件上，僅偽造「戊○○」
    簽名1 枚；認如附表編號12所示之偽造署押，係被告於南投
    縣政府警察局信義分局所偽造，並持向警員行使，均與卷內
    之上開文件所示情形不符，容有違誤；(3)原審認被告於如附
    表編號5 、12所示文件上，偽造「戊○○」署押之行為，應
    論以偽造文書罪，要與上開最高法院91年度台非字第295 號
    判決及94年7 月26日第11次刑事庭會議結論意旨相違，尚有
    未合。從而，臺灣高雄地方法院檢察署檢察官以原審未及審
    酌併辦部分之被告犯行為由提起上訴，即有理由，且原審判
    決另有上述認事用法之未洽，自應由本院將原判決撤銷予以
    改判。爰審酌被告為避免刑事處罰，無視他人可能因此代其
    承擔債務、遭受刑事訴追及國家司法權之嚴正性，竟多次冒
    用「戊○○」名義從事上開行為，所為實不足取，然念其犯
    後坦承所有犯行，態度良好，且尚未對楊智聰本人造成實害
    等一切情狀，量處如主文所示之刑，以示懲儆。被告偽造如
    附表所示之「戊○○」署押，及其偽造之「戊○○」印章1
    枚，均不能證明已滅失，應依刑法第219 條規定，不問屬於
    犯人與否，併予宣告沒收。
三、聲請簡易判決處刑意旨另以：被告於92年4 月23日，在南投
    縣政府警察局信義分局清雲派出所因盜採砂石案（即上開臺
    灣南投地方法院檢察署92年度偵字第1714號乙案）製作警詢
    筆錄時，及在94年3 月23日，於臺灣南投地方法院93年度易
    字第279 號乙案審理時，分別在警詢筆錄及審判筆錄中偽造
    「戊○○」之簽名，因認被告此部分亦涉犯刑法第217 條第
    1 項之偽造署押罪。經查，被告於92年4 月23日至上開警局
    製作警詢筆錄時，係採拒絕作答之態度應訊，且拒絕在該次
    警詢筆錄上簽名，有該次警詢筆錄在卷可稽（見偵1 卷第12
    頁），顯無聲請意旨所稱偽造「戊○○」簽名之情形；而臺
    灣南投地方法院93年度易字第279 號乙案於94年3 月23日開
    庭審理時，係真正之戊○○本人到庭應訊，有該次審判筆錄
    附卷足證（見審1 卷第67、68頁），是該次之筆錄中雖有戊○○之簽名，但非係被告所偽造。綜上，被告此2 部分之犯
    行均尚難遽以認定，惟此2 部分若成立犯罪，依聲請意旨所
    示，亦與其他聲請簡易判決處刑而經本院論罪科刑部分，具
    有連續犯之裁判上一罪關係，爰不另為無罪之諭知，附此敘
    明。
四、按檢察官聲請以簡易判決處刑之案件，經法院認為有第451
   條之1 第4 項但書之情形者，應適用通常訴訟程序審判之，
   刑事訴訟法第452 條定有明文；且對於簡易判決之上訴，準
   用刑訴法第3 編第1 章及第2 章之規定，管轄第二審之地方
   法院合議庭受理簡易判決上訴案件，應依通常程序審理。其
   認案件有刑訴法第452 條之情形者，應撤銷原判決，逕依通
   常程序為第一審判決，法院辦理刑事訴訟簡易程序案件應行
   注意事項第14項亦有規定；本件被告前揭犯罪事實，本院認
   不宜量處6 月以下之有期徒刑，足認檢察官之聲請簡易判決
   處刑為不適當，而有刑事訴訟法第451 條之1 第4 項但書第2
   款之情形，依前揭法律規定，應由本院合議庭逕依通常程序
   審理後，而為第一審之判決，檢察官或被告如不服本判決，
   仍得於法定上訴期間內，向管轄之第二審法院提起上訴，附
   此敘明。
據上論斷，應依刑事訴訟法第455 條之1 第3 項、第452 條、第
369 條第1 項前段、第364 條、第299 條第1 項前段，刑法第56
條、第216 條、第210 條、第47條、第219 條，判決如主文。
本案經檢察官乙○○到庭執行職務。
中    華    民    國    95    年    5     月    26    日
                  刑事第五庭    審判長法  官 李嘉興
                                      法  官 林俊寬
                                      法  官 陳君杰
以上正本證明與原本無異。
如不服本判決，應於判決送達後10日內，向本院提出上訴狀。
中    華    民    國    95    年    5     月    26    日
                                      書記官 陳昱良
附錄本案論罪科刑法條：
刑法第210 條
偽造、變造私文書，足以生損害於公眾或他人者，處5 年以下有
期徒刑。
刑法第216 條
行使第210 條至第215 條之文書者，依偽造、變造文書或登載不
實事項或使登載不實事項之規定處斷。
附表：
┌──┬──────────────────────────┬───────────┐
│編號│文件                                                │偽造之署押            │
├──┼──────────────────────────┼───────────┤
│ 1  │與丙○○於91年12月1 日簽立之土地租認契約書（1 式3 份│「戊○○」簽名共6 枚  │
│    │）（見偵2 卷32頁）                                  │                      │
├──┼──────────────────────────┼───────────┤
│ 2  │與己○○於92年4 月15日簽立之重機出租合約書（1 式2 份│「戊○○」簽名共2 枚、│
│    │）（見偵1卷第153頁）                                │「戊○○」指印共2 枚  │
├──┼──────────────────────────┼───────────┤
│ 3  │與甲○於92年12月15日簽立之採購砂石合約（1 式2 份）│「戊○○」簽名共4 枚、│
│    │（見偵3 卷第12頁）                                  │「戊○○」指印共6 枚  │
├──┼──────────────────────────┼───────────┤
│ 4  │臺灣南投地方法院檢察署93年度他字第528 號乙案93年7 月│「戊○○」簽名1 枚    │
│    │26日訊問筆錄（見偵3 卷第17頁）                      │                      │
├──┼──────────────────────────┼───────────┤
│ 5  │臺灣南投地方法院檢察署92年度偵字第1714號乙案權利告知│「戊○○」簽名1 枚    │
│    │書（見偵1 卷第82頁）                                │                      │
├──┼──────────────────────────┼───────────┤
│ 6  │臺灣南投地方法院檢察署92年度偵字第1714號乙案92年8 月│「戊○○」簽名1 枚    │
│    │21日訊問筆錄（見偵1 卷第81頁）                      │                      │
├──┼──────────────────────────┼───────────┤
│ 7  │臺灣南投地方法院檢察署92年度偵字第1714號乙案92年12月│「戊○○」簽名1 枚    │
│    │5 日訊問筆錄（見偵1 卷第130 頁）                    │                      │
├──┼──────────────────────────┼───────────┤
│ 8  │臺灣南投地方法院檢察署92年度偵字第1714號乙案93年2 月│「戊○○」簽名1 枚    │
│    │13日訊問筆錄（見偵1 卷第141 頁）                    │                      │
├──┼──────────────────────────┼───────────┤
│ 9  │南投縣政府92年7月11日會勘案件紀錄表（見偵2卷第24頁）│「戊○○」簽名1 枚    │
├──┼──────────────────────────┼───────────┤
│ 10 │南投縣政府警察局信義分局92年7 月11日逮捕通知書（見偵│「戊○○」簽名1 枚、「│
│    │2卷第36頁）                                         │戊○○」指印1 枚      │
├──┼──────────────────────────┼───────────┤
│ 11 │南投縣政府警察局信義分局92年7 月11日警詢筆錄（見偵2 │「戊○○」簽名共2 枚、│
│    │卷第15至16頁）                                      │「戊○○」指印共6 枚  │
├──┼──────────────────────────┼───────────┤
│ 12 │臺灣南投地方法院檢察署92年度偵字第2734號乙案權利告知│「戊○○」簽名1 枚    │
│    │書（見偵2 卷第54頁）                                │                      │
├──┼──────────────────────────┼───────────┤
│ 13 │臺灣南投地方法院檢察署92年度偵字第2734號乙案92年7 月│「戊○○」簽名1 枚    │
│    │11日訊問筆錄（見偵2 卷第61頁）                      │                      │
├──┼──────────────────────────┼───────────┤
│ 14 │92年8月20日刑事委任狀（見偵2卷第108頁）             │「戊○○」簽名2 枚、「│
│    │                                                    │戊○○」印文1 枚      │
├──┼──────────────────────────┼───────────┤
│ 15 │92年8月20日刑事陳述狀（見偵2卷第112頁）             │「戊○○」簽名1 枚、「│
│    │                                                    │戊○○」印文1 枚      │
├──┼──────────────────────────┼───────────┤
│ 16 │臺灣南投地方法院檢察署92年度偵字第2734號乙案92年9 月│「戊○○」簽名1 枚    │
│    │10日訊問筆錄（見偵2 卷第111頁）                     │                      │
├──┼──────────────────────────┼───────────┤
│ 17 │93年3月10日刑事聲請狀（見偵2卷第163頁）             │「戊○○」印文1 枚    │
├──┼──────────────────────────┼───────────┤
│ 18 │臺灣南投地方法院93年度易字第279 號乙案93年8 月3 日準│「戊○○」簽名1 枚    │
│    │備程序筆錄（見審1卷第5頁）                          │                      │
├──┼──────────────────────────┼───────────┤
│ 19 │臺灣南投地方法院93年度易字第279 號乙案93年8 月24日準│「戊○○」簽名1 枚、「│
│    │備程序筆錄（見審1 卷第9 頁）                        │戊○○」指印1 枚      │
├──┼──────────────────────────┼───────────┤
│ 20 │臺灣南投地方法院93年度易字第279 號乙案93年9 月9 日準│「戊○○」簽名1 枚    │
│    │備程序筆錄（見審1 卷第13頁）                        │                      │
├──┼──────────────────────────┼───────────┤
│ 21 │臺灣南投地方法院93年度易字第279 號乙案93年11月4 日證│「戊○○」簽名1 枚    │
│    │人結文（見本院卷第48頁）                            │                      │
├──┼──────────────────────────┼───────────┤
│ 22 │臺中縣政府警察局霧峰分局94年1 月8 日逮捕通知書（見警│「戊○○」簽名1 枚、「│
│    │1 卷第26頁）                                        │戊○○」指印1 枚      │
├──┼──────────────────────────┼───────────┤
│ 23 │94年1 月8 日於臺中縣政府警察局霧峰分局捺印之指紋卡片│「戊○○」指印20枚    │
│    │（見警1卷第5頁）                                    │                      │
├──┼──────────────────────────┼───────────┤
│ 24 │臺中縣政府警察局霧峰分局94年1 月8 日警詢筆錄（見警1 │「戊○○」簽名共2 枚、│
│    │卷第23至25頁）                                      │「戊○○」指印共6 枚  │
├──┼──────────────────────────┼───────────┤
│ 25 │臺灣臺中地方法院檢察署94年度偵字第1493號乙案94年1 月│「戊○○」簽名1 枚    │
│    │8 日訊問筆錄                                        │                      │
└──┴──────────────────────────┴───────────┘


司法院資訊處製作；財團法人民間司法改革基金會備份。
